臺灣高雄地方法院刑事判決　　　　　　　　　　　　九十三年度訴字第三二八三號
　　公　訴　人　臺灣高雄地方法院檢察署檢察官
　　被　　　告　乙○○　男　二.
右列被告因違反毒品危害防制條例案件，經檢察官提起公訴（九十三年度毒偵字第五
一六一號），嗣因被告就被訴事實為有罪之陳述，經本院合議庭裁定由受命法官獨任
適用簡式審判程序審理，本院判決如左：
    主  文
乙○○施用第一級毒品，處有期徒刑柒月，扣案第一級毒品海洛因貳包（合計驗後淨
重零點玖捌公克、空包裝重貳點肆捌公克）、殘留第一級毒品海洛因之注射針筒壹支
均沒收銷燬之；又施用第二級毒品，處有期徒刑肆月，第二級毒品安非他命壹包（驗
後毛重零點陸公克）沒收銷燬之。應執行有期徒刑玖月，扣案第一級毒品海洛因貳包
（合計驗後淨重零點玖捌公克、空包裝重貳點肆捌公克）、殘留第一級毒品海洛因之
注射針筒壹支、第二級毒品安非他命壹包（驗後毛重零點陸公克）均沒收銷燬之。
    事  實
一、乙○○前於民國九十一年間，因施用毒品案件，經本院裁定送觀察、勒戒後，認
    有繼續施用毒品傾向，再裁定令入戒治處所，施以強制戒治，於九十三年一月七
    日停止戒治，並於九十三年一月九日因毒品危害防制條例修正施行廢止停止戒治
    期間付保護管束之規定，強制戒治程序終結，經臺灣高雄地方法院檢察署檢察官
    於九十三年五月十九日，以九十三年度戒毒偵字第三四六號為不起訴處分確定。
    詎仍不知悔改，於五年內復分別基於施用第一級、第二級毒品之犯意，於九十三
    年九月三日晚上六時五十四分許起回溯二十四小時內之某時（起訴書誤載為十九
    時三分許回溯四十八小時內某時），在高雄縣鳳山市○○○路一０號七樓之八之
    租屋處，分別以將海洛因摻入香菸內再點燃吸用及將安非他命置於玻璃球內隔熱
    燒烤吸食煙霧之方式，施用第一級毒品海洛因及第二級毒品安非他命各一次。嗣
    於九十三年九月三日下午三時三十分許，乙○○駕車行經高雄縣鳳山市○○路與
    中山西路口時，因行跡可疑為警盤查，經其同意執行搜索後，在車內扣得第一級
    毒品海洛因二包（合計驗後淨重零點九八公克、空包裝重二點四八公克）及第二
    級毒品安非他命一包（驗後毛重零點六公克），再經其同意至上開租屋處執行搜
    索，扣得殘留第一級毒品海洛因之注射針筒一支。
二、案經高雄縣警察局鳳山分局報告臺灣高雄地方法院檢察署檢察官偵查起訴。
    理  由
一、按本件被告乙○○所犯係死刑、無期徒刑、最輕本刑為三年以上有期徒刑以外之
    罪，其於準備程序就前揭被訴事實為有罪之陳述，經受命法官告知簡式審判程序
    之旨，並聽取其與公訴人之意見後，本院認無不得或不宜改依簡式審判程序進行
    之情事，依刑事訴訟法第二百七十三條之一第一項、第二百八十四條之一規定，
    裁定本件由受命法官獨任進行簡式審判程序，合先敘明。
二、右揭犯罪事實，業據被告於本院審理中坦承不諱，且被告為警查獲後於九十三年
    九月三日晚上六時五十四分許所採集之尿液，經送驗結果，呈嗎啡及甲基安非他
    命陽性反應，有高雄縣政府衛生局九十三年九月二十四日九三煙檢字第二一二七
    號煙毒尿液檢驗成績書及姓名對照表影本各一份附卷可稽；另扣案物經送驗結果
    ，第一級毒品海洛因二包，合計驗後淨重零點九八公克、空包裝重二點四八公克
    ；第二級毒品安非他命一包，驗後毛重零點六公克；注射針筒一支，呈海洛因陽
    性反應，分別有法務部調查局九十三年十一月二十六日調科壹字第二二００一八
    五六八號鑑定通知書、高雄醫學大學附設中和紀念醫院九十四年一月四日報告編
    號：九三一二─四八二、四八三號檢驗報告各一份在卷足憑。按海洛因施用入人
    體後水解還原成嗎啡，再循嗎啡之代謝方式排出體外；而海洛因經注射入人體後
    ，約百分之八十於二十四小時內自尿中排出，有行政院衛生署藥物食品檢驗局（
    七三）藥檢壹字第０三０二二一號函及（八一）藥檢壹字第八一一四八八五號函
    可查。又甲基安非他命經口服投與後，約百分之七十於二十四小時內可自尿液中
    排出，又其尿液內含甲基安非他命成分之檢出，與投與甲基安非它命的量、個人
    體質、檢驗儀器之精密度有關，通常採尿化驗是否呈陽性反應，應以投與後二十
    四小時內所採者為宜，亦有行政院衛生署藥物食品檢驗局（八０）藥檢壹字第四
    五二九號函可查。綜上足認，被告前揭自白與事實相符，應堪採為被告有罪之證
    據。則被告右揭施用第一級毒品海洛因及第二級毒品安非他命各一次之事實，應
    堪認定。
三、被告前於九十一年間，因施用毒品案件，經本院裁定送觀察、勒戒後，認有繼續
    施用毒品傾向，再裁定令入戒治處所，施以強制戒治，於九十三年一月七日停止
    戒治，並於九十三年一月九日因毒品危害防制條例修正施行廢止停止戒治期間付
    保護管束之規定，強制戒治程序終結，經臺灣高雄地方法院檢察署檢察官於九十
    三年五月十九日，以九十三年度戒毒偵字第三四六號為不起訴處分確定，此有臺
    灣高等法院被告全國前案紀錄表一份在卷足按，則被告於前案強制戒治執行完畢
    釋放後，五年內再犯本件毒品危害防制條例第十條第一項、第二項之罪，犯罪事
    證明確，應依法論科。
四、查海洛因、安非他命分別係毒品危害防制條例第二條第二項所稱之第一級、第二
    級毒品，不得非法持有、施用。核被告所為，係犯毒品危害防制條例第十條第一
    項之施用第一級毒品罪及同條第二項之施用第二級毒品罪。其施用第一級、第二
    級毒品前後，持有海洛因、安非他命之低度行為，應為施用之高度行為所吸收，
    不另論罪。被告所犯上述二罪，犯意各別，行為互殊，應予分論併罰。爰審酌被
    告前因施用毒品案件，先後經觀察、勒戒、強制戒治，仍未戒絕毒品，再犯本件
    施用毒品犯行，顯見其無悔改之意，意志不堅，有失政府制定毒品危害防制條例
    之立法美意，本不宜寬貸，惟念其施用毒品乃自戕一己之身體健康，尚未害及他
    人，犯後亦坦承犯行，態度良好等一切情狀，分別量處如主文所示之刑，並定其
    應執行刑。扣案第一級毒品海洛因二包（合計驗後淨重零點九八公克、空包裝重
    二點四八公克），毒品與包裝袋難以析離，及殘留第一級毒品海洛因之注射針筒
    一支，業已難與第一級毒品海洛因析離，均屬查獲之第一級毒品；另扣案之第二
    級毒品安非他命一包（驗後毛重零點六公克），屬查獲之第二級毒品，爰依毒品
    危害防制條例第十八條第一項前段規定，不問屬於犯人與否，均予以宣告沒收銷
    燬之。至鑑驗耗損之毒品自無庸宣告沒收銷燬之，附此敘明。
據上論斷，應依刑事訴訟法第二百七十三條之一第一項、第二百八十四條之一、第二
百九十九條第一項前段，毒品危害防制條例第十條第一項、第二項、第十八條第一項
前段、第二十三條第二項，刑法第十一條、第五十一條第五款、第九款，判決如主文
。
本案經檢察官甲○○到庭執行職務。
中　　　華　　　民　　　國　　九十四　　年　　　一　　　月　　二十五　　日
                                  臺灣高雄地方法院刑事庭
                                        法　　　官  王雅苑
右正本證明與原本無異。
如不服本判決，應於收受送達後十日內向本院提出上訴書狀。
　　　　　　　　　　　　　　　　　　　　書  記  官  林志衡
中　　　華　　　民　　　國　　九十四　　年　　　一　　　月　　二十五　　日
附錄法條：
毒品危害防制條例第十條
施用第一級毒品者，處六月以上五年以下有期徒刑。
施用第二級毒品者，處三年以下有期徒刑。
